# 持有非上市公司股权会计核算

提问人：zzycpa1994 时间：2020-08-25 13:33:07
陈主任您好！！我司目前投资了一家商业银行，持股比例很小，持有意图是等到这家银行未来上市以后在二级市场卖出股份取得投资本利得，请问这项金融工具在会计分类上是分类为以公允价值计量且其变动当期损益的金融资产还是可以指定为非交易性权益工具投资呢？如果分类为以公允价值计量且其变动当期损益的金融资产是否需要按照估计的卖出时间，放在交易性金融资产或者其他非流动金融资产？
另外请问在年报披露时，是否一定要采用一些估值技术来评估这项股权的公允价值？如果公允价值无法可靠取得怎么办呢
谢谢！！！

回答人：chenyiwei
由于日后被投资银行上市后有出售变现意图，因此还是认定持有目的是交易性的，应作为以公允价值计量且其变动计入损益的金融资产（交易性金融资产，或者其他非流动金融资产）。
期末应采用合理的方式确定其公允价值，包括在一些情形下判断成本是否属于对公允价值的最佳估计。